臺灣高等法院刑事裁定　　　　　　
111年度聲再字第98號
再審聲請人
即受判決人  許依芳


上列再審聲請人即受判決人因傷害等案件，對於本院110年度上
訴字第2367號，中華民國110年11月5日第二審確定判決（原審案
號：臺灣新北地方法院109年度訴字第503號，起訴案號：臺灣新
北地方檢察署109年度偵字第4079號），聲請再審，本院裁定如
下：
    主  文
再審之聲請駁回。 
    理  由
一、再審聲請意旨略以：
　㈠告訴人即員警曾文欣、林耕儀、林達佑等3人對再審聲請人即
    受判決人（下稱聲請人）施以凌虐，林達佑於救護車內打其
    3巴掌，使其頭部瘀青；林耕儀亦打昏聲請人，並稱其為假
    昏倒，其於閱卷後才發現此一事實；曾文欣亦於其在救護車
    時用車門壓其手致兩年多未復原。告訴人3人作證說一開始
    看見聲請人便是一身傷均為假證詞，且兩位男員警亦打聲請
    人10多個耳光，致其右耳失聰及重傷害，前揭所受之傷害均
    有醫院證明及照片可證，故應重審本案。　　
　㈡聲請人事後去新生派出所尋找施暴之人，卻被告知無聲請人
    所欲找之員警而被請出，並稱：若不走即要對聲請人提告妨
    礙公務等語，聲請人只好去竹林派出所報案，並由蔡巡官製
    作筆錄。經蔡巡官告知，打聲請人者為消防局之人而非新生
    派出所之員警，聲請人再去消防局確認，消防局請聲請人再
    去警局確認密錄之影片，惟聲請人向檢察官聲請調查密錄器
    及未剪接之影片，檢察官均置之不理，且竄改聲請人之訴狀
    ，將重傷害改為損害賠償，簽結不准上訴，係為瀆職。至於
    告訴人於法院所提出之密錄器為剪接之證據，且隱匿於救護
    車上凌虐聲請人之部分。此外，聲請人親眼見到告訴人林耕
    儀有收取聲請人之子張恩逸金錢。
　㈢聲請人之子張恩逸所居住之「紐約PARK社區」房屋係聲請人
    所買，聲請人去找兒子，被拒未開門後報警處理。惟聲請人
    並未打傷任何人，告訴人曾文欣、林耕儀於靠近聲請人身旁
    時就進行言語暴力，要聲請人出去，曾文欣又一手插腰一手
    握槍把，使聲請人感到恐懼。聲請人有解釋該房係其所買，
    故不離去，惟告訴人曾文欣、林耕儀開始對聲請人動粗搶報
    夾，聲請人放手後，員警因搶報夾而受傷，並非聲請人所為
    。又聲請人不會講台語，自不可能用台語辱罵告訴人3人。
    聲請人身受重傷又一身病，遭受此不公正判決，請求准予再
    審云云。
二、按聲請再審，應以再審書狀敘述理由，附具原判決之繕本及
     證據，提出於管轄法院為之。但經釋明無法提出原判決之
    繕 本，而有正當理由者，亦得同時請求法院調取之。又法
    院認為聲請再審之程序違背規定者，應以裁定駁回之。但其
    不合法律上之程式可以補正者，應定期間先命補正，刑事訴
    訟法第429條、第433條分別定有明文。而所謂敘述理由，係
    指具體表明符合法定再審事由之原因事實而言；所稱證據，
    係指足以證明再審事由存在之證據，倘僅泛言有法定再審事
    由，而未敘明具體情形，或所述具體情形，顯與法定再審事
    由不相適合，或未提出足以證明再審事由存在之證據，均應
    認聲請再審之程序違背規定（最高法院102年度台抗字第615
    號裁定意旨參照）。次按刑事訴訟之再審制度，係為確定判
    決認定事實錯誤而設之救濟程序，故為受判決人利益聲請再
    審者，必其聲請合於刑事訴訟法第420條第1項第1款至第6款
    或第421條所定之情形，始得為之（最高法院108年度台抗字
    第1289號裁定意旨參照）。
三、經查：
  ㈠聲請人因傷害等案件，經臺灣新北地方法院109年度訴字第50
    3號（下稱原審）判處有期徒刑4月，聲請人上訴後經本院以
    110年度上訴字第2367號（下稱原確定判決）駁回其上訴，
    復經最高法院以111年度台上字第405號判決上訴駁回而告確
    定。原確定判決係綜合全案證據資料，依告訴人即證人林耕
    儀、林達佑、曾文欣、證人溫穎昇、蘇美紅、湯朝明所為相
    互一致之證述、原審勘驗案發時密錄器影像結果與上開證人
    等證述相吻合之勘驗筆錄及林耕儀之診斷證明書、曾文欣、
    林耕儀之受傷照片等證據資料，及聲請人坦承有於案發時地
    ，經「紐約park」社區管理員温穎昇報警處理，告訴人曾文
    欣、林耕儀、林達佑等人到場執行公務之供述，認定聲請人
    妨害公務執行、侮辱公務員、傷害及公然侮辱等犯行，已詳
    敘所憑之證據與認定之理由，均有逐一論述、指駁（原確定
    判決引用原審判決之理由），此有上開判決在卷可稽。是原
    確定判決所為論斷，有卷存證據資料可資覆按，參互判斷作
    為判決之基礎，核無任何憑空推論之情事，且所為論斷與經
    驗法則、論理法則均無違，更無理由欠備之違法情形，先予
    敘明。　　　　
  ㈡聲請再審合於刑事訴訟法第420條第1項第1款至第6款或第421
    條所定之情形，始得為之。本案為得上訴第三審之案件，故
    無刑事訴訟法第421條之適用。又原確定判決認定聲請人上
    開犯行，並未引用其他法院之裁判，故無刑事訴訟法第420
    條第1項第4款之適用。而聲請人所提之書狀並未具體說明係
    依上開規定何款提出聲請，本院遂逐一訊問聲請人：⒈有無
    證據可資證明原確定判決所憑之證物是偽造或變造？聲請人
    答：警察的密錄器是剪接的，我是當事人我知道，我沒有其
    他證據可以提出來等語。⒉有無證據證明原確定判決所憑之
    證人證言或通譯有偽證之情況？聲請人答：我要請蘇美紅、
    溫穎昇出來對質等語。⒊有無判決或證據證明聲請人是被誣
    告？聲請人答：我是被誣告的，警察他們不承認等語。⒋有
    無證據可資證明參與原確定判決或前審審判之法官，或參與
    之檢察官、警察，有無因本案而犯罪之情形，而受到追訴或
    懲戒處分？聲請人答：沒有，我全部的資料都撕掉了等語。
    且聲請人均未提出相關證據，故亦排除刑事訴訟法第420條
    第1項第1至3、5款之適用。
　㈢承上，經訊問聲請人是否可提出新事實及新證據，證明原確
    定判決有誤？聲請人答：我沒有錢請律師，我也不懂，我都
    自己寫，我句句都是實言；我要叫警察拿出在救護車上凌虐
    我的密錄器等語（本院卷第82～83頁）。惟本案係審理聲請
    人於108年10月6日13時前某時許，在「紐約park」社區所發
    生之傷害等犯行，聲請人被送上救護車已屬案發後之事，非
    本案審理範圍，而與本案無關，故其所指：案發後被送往醫
    院的救護車中，警員使其右耳失聰重聽及重傷害云云，均非
    本案審理範圍，且據原確定判決敘明（原確定判決所引原審
    判決理由欄四），難認為新事實。又聲請意旨指稱：告訴人
    於原審所提出之密錄器證據係為剪接云云。惟上開密錄器經
    原審勘驗後，認定該影像係為108年10月6日14時36分開始至
    14時46分及同日14時46分至14時56分之彩色連續錄影畫面，
    畫質清晰（原審卷第178、189～213頁），足見並非剪接。且
    原確定判決亦認與證人林耕儀、林達佑、湯朝明之證述內容
    相符。再依原審勘驗筆錄所載，聲請人除使用國語外，亦有
    使用臺語之情形，故其稱不會講臺語云云，無法作為聲請再
    審之事由。此外，聲請人並未提出可資證明該密錄器影像為
    變造或剪接之新事實或新證據，故難認符合刑事訴訟法第42
    0條第1項第6款所規定之新事實或新證據之再審事由。再聲
    請人提出：衛生福利部雙和醫院109年10月6日之乙種診斷證
    明書及傷勢照片等（本院卷第25、85～90頁）。查上開資料
    聲請人業於原審審理時提出（原審卷第145～147、499～503頁
    ），且審酌上開資料距離本案時間已逾1年之久，難認聲請
    人所稱之右耳失聰等重傷結果與本案有關。另就聲請人所提
    出之其他醫療證明：門診預約單、醫療費用收據、用藥紀錄
    卡、放射治療紀錄卡、復健治療卡等（本院卷第19～23、31
    、35、65～75、100～115頁），日期均為110年6月後所開立，
    且所載腸胃炎、乳房惡性腫瘤、放射線治療及憂鬱症等，亦
    難認與本案事實有關，顯非具體足以影響判決結果之新事實
    、新證據，故亦與刑事訴訟法第420條第1項第6款之要件不
    符。
　㈣至聲請人稱新北市○○區○○路000巷00弄00號10樓房屋為其所購
    買部分，此為聲請人與其子張恩逸之民事糾紛，應循其他法
    律程序處理，非本案所得審究，附予敘明。　
四、綜上，本件再審之聲請，或係聲請再審之程序違背規定而不
    合法，或與前開規定之再審要件不合而難認有再審理由，揆
    諸前揭之說明，依法均應予以駁回。
據上論斷，應依刑事訴訟法第433條、第434條第1項，裁定如主
文。 
中　　華　　民　　國　　111 　年　　4 　　月　　21　　日
                  刑事第七庭    審判長法　官  孫惠琳
                                      法　官  連雅婷
                                      法　官  張育彰
以上正本證明與原本無異。
如不服本裁定，應於裁定送達後10日內向本院提出抗告狀。
                                      書記官  蔡麗春
中　　華　　民　　國　　111 　年　　4 　　月　　21　　日